---
title: "Evaluación 1 - Programación en R"
output: html_document
---

```{r setup, include=FALSE}
knitr::opts_chunk$set(echo = TRUE)
```

## Preguntas iniciales


- Explique en sus palabras qué es un vector: double, logic, character e integer ¿Para qué los utilizaría? De ejemplos.

- ¿Qué función de _R_ utilizaría para detectar el tipo de vector?

- La orientación de un vector es horizontal F/V

- ¿Cuándo una estructura es considerada una matrix?

- ¿Cuál es la diferencia entre una matrix y un array?

- ¿Por qué usaría un data.frame en lugar de una matriz o un array?

- ¿Qué sucede si el vector tiene un número de filas diferentes a las del `data.frame`?

- Si quiere verificar que una estructura es un `data.frame` ¿Cómo lo haría?

- Si tiene otro tipo de estructura ¿Cómo lo convertiría a `data.frame`? Escriba el comando

## Ejercicio 1

Sobre cada línea del siguiente código, por favor describa la imagen. 

Ej: ¿Qué errores hay? ¿Cómo los arreglaría? ¿Qué me recomendaría para mejorar la escritura en _R_ en estas líneas de cógigo? 


```{r, error=TRUE, eval = FALSE}
z<-(1:8)
r<-(1:8,9.3)
d<-(a,s,d,s)
g<-(1l, 2l, 3l)
o<-array(g,d,z)
T=matrix(1,d,g,z)
l<-(TRUE, FALSE, T, F, “T”)
ss<-c(z,d,g,T)
xx<-data.frame(z,d,g,l,T)

```


## Ejercicio 2

Sobre el siguiente código ¿Qué resultado espera? Por favor grafíquelo: 

```{r, error=TRUE, eval = FALSE}
matrix_of_log <-  matrix(data = l, nrow = 4, ncol = 2)
matrix_of_log

```



## Ejercicio 3

- Grafique un ejemplo de datos en _wide_ con al menos 4 variables

- ¿Cómo sería esa tabla en formato _long_?

- ¿Cuál es la diferencia entre `NaN`, `Inf` y `NA`? ¿En qué circunstancias los ha visto?

- ¿Qué es una lista y para qué la usaría?

- ¿Qué es una librería de _R_? (También llamado paquete)

- ¿Para qué sirve el comando `browseVignettes()`? ¿Para qué sirve poner el simbolo `?` delante del nombre de una librería?

- Escriba cómo instalaría y cargaría una librería de forma que sea reproducible por cualquiera que ejecute el código.


### Autoría

_Primer Borrador_: Jose M Velasco

_Ajustes y correcciones_: Zulma M Cucunubá

